# 求解：无股权关系的企业合并范围

提问人：胖仔 时间：2011-12-03 20:44:15
回复 ying0518 的帖子
企业准则讲解中专门提到“企业合并的界定”
企业合并，是指将两个或者两个以上单独的企业合并形成一个报告主体的交易或事项。 下列不属于企业合并准则规范的情形：
（ 1 ）两方或者两方以上形成合营企业的情况； （ 2 ）仅通过合同而不是所有权份额将两个或者两个以上单独的企业合并形成一个报告主体的情况。
企业合并中专门排除上述第二项，从另一方面应证企业合并报表中承认仅通过合同而不是所有权份额将两个或者两个以上单独的企业合并形成一个报告主体，并不以企业合并的定义为前提。

回答人：chenyiwei
这只是说不是企业合并准则的规范范围（但不排除参照），不是作为合并范围的确定依据。

提问人：胖仔 时间：2011-12-04 00:02:09
回复 ying0518 的帖子
补充一下：这 3 家被托管企业如果发生巨亏，这家央企会专门拨钱给他们的；如果是资金不足，央企会给予一定资金进行周转。有的钱是不用还的，有的钱是需要还的。
目前该央企未收取管理费。

回答人：chenyiwei
如何判断哪些拨款需要偿还，哪些不需要偿还？托管结束后如何处理？托管结束时的剩余净资产如何归属？

提问人：胖仔 时间：2011-12-04 21:25:59
对于托管初期1-2年，由于企业经营状况一般，外加遗留的离退休职工的支出，央企专门拨付资金给托管企业进行使用，无需偿还。
后续经营、投资逐渐迈入正轨，被托管企业每年度会有现金流量预算，若存在资金不足，可以向该央企进行申请内部融资，若批复该项融资资金，在往来中反映，需要偿还。目前的趋势是该央企最终采取支付对价或划转的方式获得被托管企业的股权，只是股权不十分清晰（被审计单位对具体谁持有他多少股权都不清楚或知道但原单位已经撤并，托管前基本上属于自负盈亏的粗放式管理）。

回答人：chenyiwei
如果已经签署了正式的股权转让协议，明确最终将由该央企取得股权的，则认为具有控制权还是有一定可能性的。反之则具有控制权的可能性较小。